臺灣桃園地方法院刑事判決　　　　　　　　94年度易字第11號
公　訴　人　臺灣桃園地方法院檢察署檢察官
被　　　告　甲○○　男　31歲.
上列被告因違反毒品危害防制條例案件，經檢察官提起公訴（93
年毒偵緝字第405 號、93年毒偵字第5046號），經合議庭裁定改
依簡式審判程序，本院判決如下：
    主  文
甲○○連續施用第二級毒品，處有期徒刑拾月，扣案安非他命壹
包（驗餘毛重零點肆玖壹公克）、包（驗餘淨重壹伍點玖捌
公克）、包（驗餘毛重壹柒點伍壹公克）、捌包（驗餘毛重
陸點陸玖公克），均沒收銷燬之；玻璃球壹個、吸食器壹組均
沒收。
    事  實
一、甲○○前因施用第二級毒品安非他命案件，經依臺灣新竹地
    方法院九十年度毒聲字第一五一號裁定送觀察、勒戒後，認
    無繼續施用毒品之傾向，由臺灣新竹地方法院檢察署檢察官
    於民國九十年二月五日以九十年度毒偵字第一九八號為不起
    訴處分確定。詎甲○○並未戒斷施用毒品惡習，基於施用毒
    品安非他命之概括犯意，自九十年二月中旬某日起至九十三
    年十一月二十一日止，在桃園縣桃園市○○街一四八之四號
    五樓、新竹縣新豐鄉等處，連續多次施用第二級毒品安非他
    命，嗣為警分別於：(1)九十一年六月十二日二十一時十分許
    ，在桃園縣桃園市○○街一四八之四號五樓查獲，扣得安非
    他命三包驗餘淨重一五三點九八公克、電子秤一個、夾鏈袋
    一四三個。(2)九十一年十一月十一日二十一時三十分許，在
    桃園縣新屋鄉○○○路○段三八七號前查獲，扣得安非他命
    一包驗餘毛重零點四九一公克。(3)九十三年十一月二十三日
    四時許，在桃園縣中壢市○○○路與龍岡路口查獲，扣得安
    非他命三包驗餘毛重一七點三五一公克及八包驗餘毛重六點
    六九三公克。甲○○經依本院裁定送觀察、勒戒後，認有繼
    續施用毒品之傾向。
二、案經臺北市政府警察局中山分局移送、桃園縣政府警察局楊
    梅分局、中壢分局報請臺灣桃園地方法院檢察署檢察官偵查
    起訴。
    理  由
一、訊據被告甲○○對於右揭時地多次施用第二級毒品安非他命
    之之事實，坦承不諱，並有分次查獲之第二級毒品安非他命
    三包（驗餘淨重一五三點九八公克）、電子秤一個、夾鏈袋
    一四三個、安非他命一包（驗餘毛重零點四九一公克）、安
    非他命三包（驗餘毛重一七點三五一公克）及八包（驗餘毛
    重六點六九三公克）等在卷可佐，而被告於九十一年六月十
    二日、十一月十一日為警查獲後所採集之尿液經檢驗結果，
    確呈安非他命陽性反應，有台北市立療養院煙毒尿液檢驗報
    告書、桃園縣衛生局不法藥物尿液檢定書各一份在卷可稽。
    至被告辯稱其最後一次施用毒品安非他命行為，係在九十三
    年十一月中旬云云。然查，被告於九十三年十一月二十三日
    四時為警查獲，警詢時已供承其最後一次施用之時間是九十
    三年十一月二十一日約十五時，地點在新竹縣新豐鄉，施用
    方式是將安非他命倒入玻璃球內用火燒烤以吸食其氣體等語
    ，此項供述，經同日移送地檢署檢察官偵訊時，被告亦供稱
    警詢筆錄之記載是按照其陳述而為記載等語，有前開警詢筆
    錄及偵查筆錄可稽（九十三年度毒偵字第五０四六號卷第五
    頁、第三十六頁），則被告嗣後翻異前詞，改稱最後一次施
    用行為是在九十三年十一月中旬云云，並無可採。又查被告
    前因施用第二級毒品安非他命案件，經依臺灣新竹地方法院
    九十年度毒聲字第一五一號裁定送觀察、勒戒後，認無繼續
    施用毒品之傾向，由臺灣新竹地方法院檢察署檢察官於九十
    年二月五日以九十年度毒偵字第一九八號為不起訴處分確定
    ，有臺灣高等法院被告前案紀錄表一份在卷可稽，被告於前
    開不起訴處分後五年內，再犯毒品危害防制條例第十條之罪
    ，經本院裁定送觀察、勒戒後，認有繼續施用毒品傾向，有
    臺灣桃園看守所附設勒戒所九十三年十二月十三日桃所憲勒
    字第０九三一三０五一三四－十二號函及所附有無繼續施用
    毒品傾向證明書、評估標準紀錄表等在卷可參，被告施用第
    二級毒品犯行事證明確，應予依法論科。
二、按毒品危害防制條例於九十二年七月九日修正公布，並自九
    十三年一月九日起生效施行。被告多次施用第二級毒品之犯
    行，跨越本條例修正前後，其連續行為之終了日既為本條例
    修正施行後，應適用修正後之毒品危害防制條例之規定論處
    ，尚無新舊法比較問題。核被告所為，係犯毒品危害防制條
    例第十條第二項之施用第二級毒品罪。被告先後多次犯行，
    時間緊接，方法相同，所犯為構成要件相同之罪，顯係基於
    概括犯意為之，應依刑法第五十六條規定論以連續犯一罪，
    並加重其刑，其持有毒品之低度行為為其施用毒品之高度行
    為所吸收，不另論罪。爰審酌被告施用毒品次數，犯行所生
    危害，已曾因相同犯行經觀察、勒戒後猶未能使其知所警惕
    ，足徵其沾染甚深，及被告犯後坦承犯行等一切情狀，量處
    如主文所示之刑。
三、扣得安非他命一包驗餘毛重零點四九一公克（即事實一、(2)
    九十一年十一月十一日二十一時三十分許，在桃園縣新屋鄉
    ○○○路一段三八七號前查獲），有行政院衛生署管制藥品
    管理局管檢字第０九四００００八二六號檢驗成績書一份在
    卷可稽，被告雖辯稱為另案被告張益民所有，仍應依毒品危
    害防制條例第十八條第一項前段規定沒收銷燬之。扣案安非
    他命三包、電子秤一個、分裝袋一四三個（即事實一、(1)九
    十一年六月十二日二十一時十分許，在桃園縣桃園市○○街
    一四八之四號五樓查獲），該安非他命三包經檢驗結果，確
    含第二級毒品安非他命成分，驗餘淨重一五三點九八公克，
    有內政部警政署刑事警察局鑑定書一份在卷可稽，被告供承
    該安非他命三包為其所有，而電子秤、夾鏈袋則為他人所寄
    放，雖被告本次查獲另涉販賣毒品罪，經檢察官提起公訴（
    九十一年度偵字第一一一三六號），由本院以九十三年度訴
    緝字第一五四號審理，惟毒品為違禁物，違禁物得單獨宣告
    沒收（刑法第四十條但書），此部分之毒品安非他命三包驗
    餘淨重一五三點九八公克既經檢察官聲請宣告沒收銷燬，仍
    應依前開毒品危害防制條例第十八條第一項前段規定，宣告
    沒收銷燬之，至扣案之電子秤、分裝袋被告既否認為其所有
    ，自不得沒收。又扣案安非他命三包、八包（即事實一、(3)
    九十三年十一月二十三日四時許，在桃園縣中壢市○○○路
    與龍岡路口查獲），其中三包經檢驗結果驗餘毛重十七點三
    五一公克，八包經檢驗結果驗餘毛重六點六九三公克，均含
    有第二級毒品安非他命成分，有行政院衛生署管制藥品管理
    局管檢字第０九四００００八一八號及000000000
    0號檢驗成績書各一份在卷可稽，被告供承扣案之安非他命
    均為其所有，惟其中八包部分雖為另案被告黃文龍違反毒品
    危害防制條例案件（臺灣桃園地方法院檢察署九十四年度毒
    偵字第一三二號）之查獲物，惟如前所述，該違禁物既經檢
    察官聲請宣告沒收銷燬之，仍應依毒品危害防制條例第十八
    條第一項前段規定，宣告沒收銷燬之。再被告所有之供施用
    毒品安非他命所用之玻璃球及吸食器，有些已經破裂而丟棄
    ，然尚有一個玻璃球及一個吸食器放在其住處等情，已據被
    告供承在卷，則該玻璃球及吸食器雖未經扣案，然既為被告
    所有供施用毒品安非他命犯罪所用之物，應依刑法第三十八
    條第一項第二款規定宣告沒收。
四、末按本件被告所犯毒品危害防制條例第十條第二項之施用第
    二級毒品罪，為死刑、無期徒刑、最輕本刑三年以上有期徒
    刑之罪或高等法院管轄第一審案件以外之罪，經被告於準備
    程序就被訴事實為有罪之陳述，經告知簡式審判程序之旨，
    並聽取被告及檢察官之意見後，本院合議庭依刑事訴訟法第
    二百七十三條之一規定，裁定改依簡式審判程序，並由受命
    法官獨任審理，附予敘明。
據上論斷，應依刑事訴訟法第二百九十九條第一項前段，毒品危
害防制條例第十條第二項、第十八條第一項前段，刑法第十一條
前段、第五十六條、第三十八條第一項第二款，判決如主文。
本案經檢察官謝雯璣到庭執行職務。
中　　華　　民　　國　　94　　年　　3 　　月　　25　　日
                  刑事第九庭    法　官　黃斯偉
以上正本證明與原本無異。
如不服本判決，應於判決送達後10日內向本院提出上訴狀（應附
繕本），上訴於臺灣高等法院。
　　                            書記官　李珈慧
中　　華　　民　　國　　94　　年　　3 　　月　　25　　日
論罪法條之依據：
毒品危害防制條例第10條
施用第一級毒品者，處六月以上五年以下有期徒刑。
施用第二級毒品者，處三年以下有期徒刑。
毒品危害防制條例第18條
查獲之第一、二級毒品及專供製造或施用第一、二級毒品之器具
，不問屬於犯人與否，均沒收銷燬之；查獲之第三、四級毒品及
製造或施用毒品之器具，無正當理由而擅自持有者，均沒入銷燬
之。但合於醫藥、研究或訓練之用者，得不予銷燬。
前項合於醫藥、研究或訓練用毒品或器具之管理辦法，由法務部
會同行政院衛生署定之。
